# 递延收益的列示

提问人：z847958703 时间：2015-06-15 09:58:48
递延收益在资产负债表中的列示：对这个问题一直没有透彻的掌握，网上查询的结果是：列示在“其他流动负债”科目下，摊销期超过一年的列示在“其他非流动负债下”。不知道这样的列示是否完全正确。大家是否清楚更为准确的列示说明。

回答人：chenyiwei
全部列示于“非流动负债”项下的“递延收益”项目内。 另外强调一点：不存在“将于资产负债表日后 12 个月内摊销的递延收益应作为流动负债”的做法。因为递延收益导致经济利益未来流出企业的可能性实际很小，严格来说不是真正的负债，自然也就不会在未来 12 个月内导致经济利益流出。所以递延收益全部属于非流动负债。

提问人：nantongcwd 时间：2015-06-16 08:28:55
陈老师，如果递延收益为负数，比如售后回租业务产生的递延损失如何列示？是作为其他非流动资产列示吗？

回答人：chenyiwei
售后回租业务产生的递延损失应并入固定资产价值列报。

提问人：LBYBLB 时间：2015-06-23 22:23:43
陈版： 晚上好! 递延收益“将于资产负债表日后 12 个月内摊销的递延收益应作为流动负债”这句话中侧重于“摊销”，“摊销”与“导致经济利益流出”是两个不同的概念吧！所以个人理解“将于资产负债表日后 12 个月内摊销的递延收益作为”其他流动负债“项目列示是恰当的呀！

回答人：chenyiwei
请对照流动负债的定义和判断标准来看。不符合《企业会计准则第 30 号——财务报表列报（ 2014 年修订）》第十九条规定的任何一条标准。

提问人：xinxin123 时间：2017-01-13 20:43:36
陈老师，现在做项目遇到一家企业，公司自己出的最近一期报表是把递延收益放在流动负债下列示，并且把以前年度审计过的放在非流动下面的递延收益，在本期的起余额也调整到了流动负债项下。这种情况是不是应该让他调整回来？

回答人：chenyiwei
如前面讨论，递延收益作为流动负债是不恰当的，应建议调整其列报。